# 投资合伙企业的投资会计核算

提问人：huanlinone 时间：2013-01-27 14:40:24
企业投资合伙企业，做为一名普通合伙人，其投资应当在哪个会计科目核算，怎么核算？

回答人：chenyiwei
由于合伙企业的组织形式与公司相比更加灵活，因此企业对合伙企业的出资的会计处理应充分遵循实质重于形式的原则，分析风险和报酬的享有和承担情况，考虑是否存在固定收益的保证安排等，以恰当确定应如何进行会计处理。由于对合伙企业的投资严格来说不能称为“股权投资”（“股权投资”仅指被投资方为公司法人的情形），因此可以列报为其他非流动资产等，但其确认和计量的基本原则可以比照长期股权投资，对具有控制权的被投资合伙企业也可纳入合并范围。但由于合伙企业组织结构的灵活性，很可能不能简单地按照合伙企业净资产额乘以出资比例确定应享有的权益份额；同时，如果作为普通合伙人对被投资企业承担无限责任的，则应披露这一事实，必要时计提预计负债。